臺灣基隆地方法院基隆簡易庭民事判決
原　　　告　甲○○
　　　　　　　　　　　　樓之2.
被　　　告　林愛蘭即天興國際企業社
當事人間請求損害賠償事件，本院於民國94年11月22日言詞辯論
終結，判決如下：
    主  文
被告應給付原告新臺幣伍萬元。
訴訟費用新臺幣伍佰貳拾伍元由被告負擔。
本判決得假執行。
    事實及理由要領
一、本件原告乙○○、丙○○、甲○○原起訴請求被告蕭貫一即
    天興國際企業社應給付原告乙○○、丙○○、甲○○新臺幣
    （下同）200,000元，嗣因查明天興國際企業社之負責人應
    為林愛蘭，及原告乙○○、丙○○撤回起訴，原告甲○○撤
    回其有關醫療費用、精神慰撫金之請求，而變更聲明為被告
    林愛蘭即天興國際企業社應給付原告甲○○50,000元，核予
    民事訴訟法第255條第1項第2、3款、第262條第1項前段之規
    定相符，應予准許，先予敘明。
二、原告甲○○起訴主張：其於民國93年11月27日向天興國際企
    業社購買一台日本進口Victor鋼琴，價金為新臺幣（下同）
    50,000元，惟被告販售時並未告知所售鋼琴為中古琴，原告
    於收到後才發覺，鋼琴琴鍵下陷，打擊系統發霉，原告隨即
    要求被告解約退款，並透過消保會協調，然被告均置之不理
    ，為此主張被告應負物之瑕疵擔保責任，原告已於94年3月
    17日向台北縣政府消保官申請調解時解除契約，被告應將鋼
    琴的價金50,000元返還原告等情。被告林愛蘭即天興國際企
    業社則以：原告甲○○係親自到被告之專櫃現場挑選才決定
    購買，鋼琴也依原告指示送達其指定場所，買賣過程完全合
    法，鋼琴所有權也因買賣交易移轉予原告，其如何處置、變
    造、保養，均與被告無涉，原告應承擔其自願購物之風險，
    其要求被告買回其挑選之鋼琴，實無理由等語，資為抗辯。
三、經查原告甲○○主張其於93年11月27日以50,000元向被告甲○○經營之天興國際企業社購買一台日本進口Victor鋼琴等
    情，為被告甲○○自認，自應信為真實。又原告主張被告交
    付之鋼琴，有鋼琴琴鍵下陷，打擊系統發霉等情形，亦據其
    提出照片3紙、台北縣政府消費者保護關受理消費者申訴案
    件協調紀錄書2件、台北縣政府消費者保護關調查紀錄書1件
    附卷可稽，亦堪信為真正。
四、按物之出賣人，對於買受人應擔保其物依第373條之規定危
    險移轉於買受人時，無滅失或減少其價值之瑕疵，亦無滅失
    或減少其通常效用或契約預定效用之瑕疵。買受人應按物之
    性質，依通常程序從速檢查其所受領之物。如發見有應由出
    賣人負擔保責任之瑕疵時，應即通知出賣人。不能即知之瑕
    疵，至日後發見者，應即通知出賣人，怠於為通知者，視為
    承認其所受領之物。買賣因物有瑕疵，而出賣人依前5條之
    規定，應負擔保之責者，買受人得解除其契約或請求減少其
    價金。民法第354條第1項前段、第356條第1項、第3項、民
    法第359條第1項前段分別定有明文。又按企業經營者對於其
    提供之商品或服務，應重視消費者之健康與安全，並向消費
    者說明商品或服務之使用方法，維護交易之公平，提供消費
    者充分與正確之資訊，及實施其他必要之消費者保護措施，
    消費者保護法第4條亦有明文。查被告供稱原告購買之系爭
    鋼琴，琴齡為19年，惟其名下銷售人員於拍賣網站刊登之商
    品說明卻僅提到販售者皆為展示用琴，約8、9成新，非中古
    琴，被告亦坦承一般而言，除非消費者特別詢問，否則不會
    告知鋼琴之年份，且系爭鋼琴外觀上已經過翻修，一般消費
    者無從判斷其新舊程度，是原告主張被告未將系爭鋼琴為19
    年之中古琴等正確資訊告知原告等情，應堪採信。雖中古商
    品因使用時間及自然耗損之故，狀況、效能與新品相較，必
    然減少，惟消費者仍有獲得充分及正確資訊之權利，如此消
    費者才能衡量商家所訂之價格，與商品之現況價值是否相當
    ，如此其所做之決定，方為其應承擔選擇之風險，且中古商
    品與展示商品乃為不同概念者，中古商品應指已經銷售，並
    經使用過之商品，展示商品則為未經銷售，係供展示，而與
    未經拆裝，工廠直接出貨之新品做一區隔之商品，其價值自
    不相同，故原告主張其收受系爭鋼琴後，發現為中古鋼琴，
    內部生鏽、琴槌發霉等瑕疵，應可認為係契約之重要要素，
    如有違反者，自得據為解除契約之正當理由。
五、從而，原告甲○○主張其於94年3月17日向台北縣政府消保
    官申請調解時已主張解除契約，返還價金，再於94年9月29
    日以存證信函通知被告，並提出台北縣政府消費者保護關受
    理消費者申訴案件協調紀錄書2件、台北縣政府消費者保護
    關調查紀錄書、存證信函各1件為證，被告之答辯亦已承認
    收到原告之主張，足認其解除契約、返還價金之意思表示已
    合法送達被告，則原告依民法第359條解除契約，請求被告
    返還價金50,000元，自屬有據，應予准許。
六、本件係民事訴訟法第427條第1項所定之標的金（價）額五十
    萬元以下之財產權訴訟，本院既為被告敗訴之判決，自應依
    職權宣告假執行。
七、訴訟費用即第一審裁判費525元由被告負擔。
中　　華　　民　　國　　94　　年　　12　　月　　27　　日
                  基隆簡易庭法  官  林李達
以上正本係照原本作成。
對於本件判決如有不服，應於收受送達後20日內向本院提出上訴
書狀，上訴於本院合議庭，並按他造當事人之人數附具繕本。
中　　華　　民　　國　　94　　年　　12　　月　　30　　日
                            書記官  黃錫煒
